臺灣新竹地方法院刑事判決
110年度交訴字第53號
公  訴  人  臺灣新竹地方檢察署檢察官
被      告  張修銘


上列被告因過失致死案件，經檢察官提起公訴（110年度偵字第1
988號），被告於本院準備程序中，就被訴事實為有罪之陳述，
經法官告知簡式審判程序意旨，並聽取公訴人及被告之意見後，
本院合議庭裁定由受命法官獨任依簡式審判程序審理，並判決如
下：
    主      文
張修銘犯過失致人於死罪，處有期徒刑肆月，如易科罰金，以新
臺幣壹仟元折算壹日。緩刑貳年。
    事實及理由
一、本件犯罪事實及證據，除犯罪事實欄一、第1行關於「凌晨0
    時42分許」之記載應更正為「凌晨0時40分許」；證據並所
    犯法條欄一、關於「新竹馬偕醫院診斷證明書」之記載應更
    正為「新竹馬偕紀念醫院普通診斷證明書」、「法醫檢驗報
    告書」之記載應更正為「檢驗報告書」；證據部分應補充「
    被告張修銘於本院審理時之自白（見本院卷第57頁）」外，
    餘均引用檢察官起訴書之記載（如附件）。
二、論罪科刑： 
　㈠核被告張修銘所為，係犯刑法第276條之過失致人於死罪。
　㈡又被告於案發後立即報警處理，且於犯罪未被有偵查職權之
    公務員發覺前，向前往現場處理之警員當場承認為肇事人乙
    情，有電話報案案件明細、新竹市警察局交通警察隊道路交
    通事故肇事人自首情形紀錄表各1紙在卷足參（見相字卷第1
    7頁、第39頁），是認被告有接受裁判之意思甚明，符合自
    首之要件，爰依刑法第62條前段規定，減輕其刑。
　㈢爰以行為人之責任為基礎，審酌被告於駕駛車輛時，未充分
    注意車前狀況，隨時採取必要之安全措施，不慎撞及已倒臥
    於道路中之被害人杜兆軒，使被害人喪失寶貴之性命，所生
    損害極為重大且難以彌補；惟念被告犯罪後坦白承認犯行，
    態度良好，且已與被害人家屬杜之華成立和解，並已給付賠
    償金新臺幣50萬元，有和解書影本1份在卷可稽（見本院卷
    第61頁），並經被害人家屬杜之華、林彩雲當庭確認無訛（
    見本院卷第58頁）；並衡酌被告違反義務之程度，暨其自述
    國中肄業之教育程度及勉持之家庭經濟狀況（見本院卷第58
    頁）等一切情狀，量處如主文所示之刑，並諭知易科罰金之
    折算標準。
  ㈣末查，被告雖曾因故意犯罪受有期徒刑以上刑之宣告，同時
    宣告緩刑3年確定，然該案緩刑期間業已屆滿，而緩刑之宣
    告復未經撤銷，有其臺灣高等法院被告前案紀錄表1份附卷
    可稽，依刑法第76條前段之規定，被告前開刑之宣告已失其
    效力，即與未受有期徒刑之宣告相同，仍與刑法第74條第1
    項第1款所定之緩刑條件，並無不符。此次固因未盡注意義
    務，致罹刑典，然業已坦認犯行，態度良好；且已與被害人
    家屬成立和解，給付全部賠償金完畢，業如前述，被害人家
    屬杜之華、林彩雲亦均當庭表示對於法院宣告緩刑沒有意見
    （見本院卷第59頁）。被告經此偵審及科刑程序，諒日後必
    當更知所警惕，謹慎小心行事，堪信無再犯之虞，本院因認
    其所受宣告之刑以暫不執行為適當，爰依刑法第74條第1項
    第1款之規定，併予宣告緩刑2年，以啟自新。
據上論斷，應依刑事訴訟法第273條之1第1項、第299條第1項前
段、第310條之2、第454條第2項，判決如主文。
本案經檢察官許大偉提起公訴，檢察官黃翊雯到庭執行職務。 
中　　華　　民　　國　　110 　年　　11　　月　　12　　日
                  刑事第四庭    法  官  郭哲宏
以上正本證明與原本無異。
如不服本判決應於收受本判決後20日內向本院提出上訴書狀，上
訴書狀應敘述具體理由。上訴書狀未敘述上訴理由者，應於上訴
期間屆滿後20日內補提理由書狀於本院(均須按他造當事人之人
數附繕本 )「切勿逕送上級法院」。 
中　　華　　民　　國　　110 　年　　11　　月　　12　　日
                                 書記官 戴筑芸
附錄本案論罪法條： 
中華民國刑法第276條
因過失致人於死者，處5年以下有期徒刑、拘役或50萬元以下罰
金。
附件： 
臺灣新竹地方檢察署檢察官起訴書
                                     110年度偵字第1988號
　　被　　　告　張修銘　男　47歲（民國00年0月00日生）
　　　　　　　　　　　　住新竹市○○路000巷0弄00號
　　　　　　　　　　　　國民身分證統一編號：Z000000000號
上列被告因過失致死案件，已經偵查終結，認應該提起公訴，茲
將犯罪事實及證據並所犯法條分敘如下：
　　　　犯罪事實
一、張修銘於民國110年1月4日凌晨0時42分許，駕駛車牌號碼00
    00-00號自用小客貨車，沿新竹市寶山路由北往南方行駛，
    途經新竹市○○路000號前時，本應注意車前狀況，並隨時作
    停車之準備，且依當時天候晴、夜間有照明、柏油路面無缺
    陷及障礙物、視距良好，亦無不能注意之情事，竟疏於注意
    ，適有杜兆軒手牽腳踏車倒臥在上開地點，張修銘在上開路
    段直行，見狀閃避不及，而撞擊杜兆軒，致杜兆軒倒地當場
    受有胸部鈍挫傷、氣血胸、右側多根肋骨骨折、胸骨骨折
　　、左側股骨轉子間骨折、右側脛腓股開放性骨折及右側鎖骨
    骨折等傷害，雖經緊急送醫救治，仍於110年1月13日不治而
    亡。張修銘於肇事後，停留於肇事現場，在未有偵查犯罪職
    權之機關或公務員發現前，向處理之警員坦承肇事，而自首
    接受裁判。
二、案經本署檢察官相驗後主動簽分偵辦。
　　　　證據並所犯法條
一、上揭犯罪事實，業據被告張修銘坦承不諱，核與證人即杜兆
    軒之父杜之華證述之情節相符，並有員警110年1月14日職務
    報告、新竹市警察局道路交通事故談話紀錄表、新竹市消防
    局救護紀錄表、新竹馬偕醫院診斷證明書、道路交通事故現
    場圖、道路交通事故調查報告表（一）（二）、現場照片、
    路口監視器翻拍照片、車輛詳細資料報表、新竹市警察局交
    通警察隊道路交通事故肇事人自首情形紀錄表、本署相驗屍
    體證明書、法醫檢驗報告書、相驗相片及110年2月25日和解
    書等在卷可稽。本件事證明確，被告犯嫌堪予認定。
二、核被告張修銘所為，係犯刑法第276條之過失致死罪嫌。另
    被告於犯罪未發覺前，向警察機關申告犯罪事實而願意接受
裁判，此有新竹市警察局交通警察隊道路交通事故肇事人自首情
形紀錄表在卷可稽，請依刑法第62條規定減輕其刑。
三、依刑事訴訟法第251條第1項提起公訴。
此　  致
臺灣新竹地方法院
中　　華　　民　　國　 110　　年　　3 　　月　　9 　　日
                          　　檢　察　官　許大偉
本件正本證明與原本無異
中　　華　　民　　國　 110　　年　　4     月　　 10 　日
　　　　　　　　　　　　　　　書　記　官  陳昭儒